【裁判字號】    98,家聲,924
【裁判日期】    990422
【裁判案由】    處分不動產
【裁判全文】
臺灣臺北地方法院民事裁定             98年度家聲字第924號
    聲  請  人  乙○○
    相  對  人  甲○
上列聲請人聲請處分不動產事件，本院裁定如下：
    主      文
准聲請人處分受監護人甲○（男，民國 ○○ 年 ○ 月 ○ 日生，身
分證統一編號：Ｚ000000000  號）所有如附表所示之不動產。
聲請程序費用新臺幣壹仟元由聲請人負擔。
    理      由
一、本件聲請意旨略以：聲請人乙○○為受監護人甲○之獨生女
    為其法定監護人，與父親即受監護人甲○及母親孔令蘭亦受
    監護人同住於如附件所示之不動產，因受監護人年屆 90 歲
    罹患糖尿病，多年前已兩腿無力，出門須以助行器、輪椅代
    步；屋齡老舊無電梯，上下樓困難，受監護人幾乎足不出戶
    ，且因地處山坡地，空氣潮濕，上下爬坡不便，生活機能不
    佳，為使受監護人能有最佳之生活品質及考慮住家的安全性
    ，並籌措支付受監護人醫療費與看護費，需處分受監護人所
    有如附表所示之不動產，為此依民法第 1101 條規定聲請准
    許聲請人處分如附表所示之不動產等語。
二、按監護人對於受監護人之財產，非為受監護人之利益，不得
    使用、代為或同意處分。監護人為下列行為，非經法院許可
    ，不生效力：一、代理受監護人購置或處分不動產。二、代
    理受監護人，就供其居住之建築物或其基地出租、供他人使
    用或終止租賃，民法第 1101 條第 1、2 項定有明文。又前
    揭規定於成年人之監護準用之，民法第 1113 條定有明文。
三、經查，聲請人主張之事實，業據其提出 97 年度禁字第 332
    號裁定影本、98  年度監字第 44 號裁定暨確定證明書影本
    、戶籍謄本、銀行存摺、郵政存簿儲金簿、土地暨建物登記
    謄本等件為證。又本院勘驗受監護人之如附件所示之住所，
    位於公寓之二、三樓，屋內有樓梯可通，二樓為客廳、廚房
    、浴廁、受監護人之房間及外傭房間各一間；三樓為客廳、
    聲請人之母親房間、聲請人房間及浴廁一間，連接二、三樓
    之樓梯狹小，僅比一人寬度稍寬，此有 99 年 3 月 5 日勘
    驗筆錄附卷可稽，堪信聲請人之主張為真實。從而，聲請人
    依民法第 1113 條準用第 1101 條規定，聲請本院准其處分
    系爭不動產，核與首揭規定尚無不符，應予准許。
四、依非訟事件法第21條第1項前段，裁定如主文。
中    華    民    國    99    年    4    月   22      日
                        家事法庭法  官  彭南元
以上正本係照原本作成。
如對本裁定抗告，須於裁定送達後10日之不變期間內，向本院提
出抗告狀，並繳納抗告費新臺幣1,000元。
中    華    民    國    99    年    4    月   22      日
                                書記官  尹遜言
附表：
    坐落台北市○○區○○段三小段 000-0000 地號土地，地目
    建，面積 605 平方公尺，權利範圍1000分之 67；及其上台
    北市○○區○○段三小段00000-000 建號，門牌為台北市○
    ○街 33 號4 樓，權利範圍全部。

司法院資訊處製作；財團法人民間司法改革基金會備份。
